臺灣臺北地方法院刑事判決　　　　　　　96年度易字第2017號
公　訴　人　臺灣臺北地方法院檢察署檢察官
被　　　告　乙○○
　　　　　　　　　　（現另案於臺灣桃園女子監獄執行中）
上列被告因竊盜案件，經檢察官提起公訴（九十六年度偵緝字第
一０三六號），本院判決如下：
    主  文
乙○○結夥三人以上，攜帶兇器，毀壞門扇竊盜，累犯，處有期
徒刑拾月，減為有期徒刑伍月，如易科罰金，以銀元參佰元即新
臺幣玖佰元折算壹日。
    事  實
一、乙○○前因違反毒品危害防制條例案件，於民國八十九年六
    月二十九日經臺灣桃園地方法院以八十九年度桃簡字第八八
    一號判決判處有期徒刑四月，於八十九年九月二十三日確定
    ，嗣於九十三年二月二十一日執行完畢翌日出監。詎其仍不
    知悔改，竟於九十五年四月四日十四時三十分許，夥同徐肇
    車、潘萬宏二人（徐肇車業經臺灣高等法院另案判決確定、
    潘萬宏則由檢察官另行處理），共同基於意圖為自己不法所
    有之犯意聯絡，先由徐肇車以自備之客觀上足以危害人之生
    命、安全，可視為兇器之一字型螺絲起子一把，撬開屬於大
    門一部分之門鎖而毀損位於臺北市○○區○○路五０巷三弄
    七號三樓之甲○○住處大門後，乙○○、徐肇車、潘萬宏三
    人再一同侵入上開住宅（侵入住宅部分未據告訴），竊取甲
    ○○所有之高爾夫球具二套、相機二臺，得手後逃逸。
二、案經臺北市政府警察局文山第一分局報請臺灣臺北地方法院
    檢察署檢察官偵查起訴。
    理  由
一、按被告以外之人於審判外之言詞或書面陳述，除法律有規定
    者外，不得作為證據，刑事訴訟法第一百五十九條第一項定
    有明文；復按被告以外之人於審判外之陳述，雖不符前四條
    之規定，而經當事人於審判程序同意作為證據，法院審酌該
    言詞陳述或書面陳述作成時之情況，認為適當者，亦得為證
    據；當事人、代理人或辯護人於法院調查證據時，知有第一
    百五十九條第一項不得為證據之情形，而未於言詞辯論終結
    前聲明異議者，視為有前項之同意；同法第一百五十九條之
    五規定甚明。本案據以認定被告乙○○犯罪事實之證據，部
    分屬於傳聞證據，惟因被告及公訴人於本院言詞辯論終結前
    ，均未對於證據能力聲明異議，依刑事訴訟法第一百五十九
    條之五第一項、第二項規定，視為同意上開證據具備證據能
    力；本院審酌該等傳聞證據作成之情況，亦無違法或不當情
    事，因而認為適當，故該等傳聞證據均具備證據能力而得作
    為證據，合先敘明。
二、前揭事實，業據被告乙○○於本院審理時坦承不諱，並據被
    害人甲○○指訴綦詳，核與共犯即徐肇車、潘萬宏於警詢時
    所為陳述相符，且有現場監視器翻拍畫面數紙在卷可證，足
    認被告任意性自白核與事實相符。綜上，本件事證明確，被
    告犯行堪以認定，應依法論科。
三、按刑法第三百二十一條第一項第三款規定所謂之兇器，其種
    類並無限制，凡客觀上足對人之生命、身體、安全構成威脅
    ，具有危險性之兇器均屬之（最高法院七十九年臺上字第五
    二五三號判例可資參照），被告與其共犯於本案中所使用之
    一字型螺絲起子一把，質地堅硬，得以毀損大門門鎖，為足
    以殺傷人生命、身體之器械，顯為具有危險性之兇器。又毀
    壞門鎖行竊，雖應論以刑法第三百二十一條第一項第二款之
    毀壞安全設備竊盜罪，但此處所謂門鎖，係指附加於門上之
    鎖而言，至於毀壞構成門之一部之鎖，則應認為毀壞門扇之
    加重竊盜罪（最高法院七十四年度臺上字第二四三號判決意
    旨參照）；查被告及其共犯使用一字型螺絲起子所撬開之門
    鎖，係已構成大門之一部分之鎖，而非附加於門外，是其所
    為應論以毀壞門扇竊盜之行為。故核被告所為，係犯刑法第
    三百二十一條第一項第二款、第三款、第四款，結夥三人以
    上，攜帶兇器、毀壞門扇加重竊盜罪。又被告前因違反毒品
    危害防制條例案件，於八十九年六月二十九日經臺灣桃園地
    方法院以八十九年度桃簡字第八八一號判決有期徒刑四月，
    於八十九年九月二十三日確定，嗣於九十三年二月二十一日
    執行完畢翌日出監等情，有臺灣高等法院被告前案紀錄表一
    份在卷可憑，其於有期徒刑執行完畢後五年內故意再犯本案
    有期徒刑以上之罪，為累犯，應依刑法第四十七條第一項規
    定加重其刑。爰審酌被告正值青年，竟不知勤勉上進，而為
    本案竊盜犯行，顯乏尊重他人財產權之觀念，破壞社會秩序
    ，應予非難，惟其犯後坦承犯行，態度尚稱良好，兼衡其犯
    罪手段、目的、所得利益、所生危害等一切情狀，量處如主
    文所示之刑。又被告犯本案之時間係在九十六年四月二十四
    日之前，依中華民國九十六年罪犯減刑條例第二條第一項第
    三款規定，應減其宣告刑二分之一，故減處如主文所示之刑
    。又刑法部分條文業於九十四年一月七日修正，九十四年二
    月二日公布，於被告行為後之九十五年七月一日施行，現行
    刑法第二條第一項規定：「行為後法律有變更者，適用行為
    時之法律。但行為後之法律有利於行為人者，適用最有利於
    行為人之法律。」，上開規定乃與刑法第一條罪刑法定主義
    契合，而貫徹法律禁止溯及既往原則，係規範行為後法律變
    更所生新舊法律比較適用之準據法，是刑法第二條本身雖經
    修正，但刑法第二條既屬適用法律之準據法，本身尚無比較
    新舊法之問題，應一律適用裁判時之現行刑法第二條規定以
    決定適用之刑罰法律，先予辨明。關於易科罰金之折算標準
    ，修正前之刑法第四十一條第一項前段規定：「犯最重本刑
    為五年以下有期徒刑以下之刑之罪，而受六個月以下有期徒
    刑或拘役之宣告，因身體、教育、職業、家庭之關係或其他
    正當事由，執行顯有困難者，得以一元以上三元以下折算一
    日，易科罰金。」，再依據修正前罰金罰鍰提高標準條例第
    二條：「依刑法第四十一條易科罰金或第四十二條第二項易
    服勞役者，均就其原定數額提高為一百倍折算一日；法律所
    定罰金數額未依本條例提高倍數，或其處罰法條無罰金刑之
    規定者，亦同。」之規定，被告行為時之易科罰金折算標準
    ，應以銀元一百元以上三百元以下折算一日，經折算為新臺
    幣後，應以新臺幣三百元以上九百元以下折算一日。惟九十
    五年七月一日施行之刑法第四十一條第一項前段規定修正為
    ：「犯最重本刑為五年以下有期徒刑以下之刑之罪，而受六
    個月以下有期徒刑或拘役之宣告者，得以新臺幣一千元、二
    千元或三千元折算一日，易科罰金。」，另九十五年七月一
    日生效施行之罰金罰鍰提高標準條例則刪除原本第二條之規
    定。是以比較新舊法結果，自以舊法所定之易科罰金折算標
    準有利於被告，故應適用修正前刑法第四十一條第一項前段
    、修正前罰金罰鍰提高標準條例第二條規定，就本案減刑後
    所處之刑諭知易科罰金之折算標準。又被告與其共犯於本案
    竊盜犯行所使用之一字型螺絲起子一把，未據扣案，而被告
    復於本院審理時供稱該螺絲起子為共犯徐肇車所有，而伊並
    不知道該螺絲起子現置於何處等語，是為免執行之困難，本
    院爰不為沒收之諭知。
據上論斷，應依刑事訴訟法第二百八十四條之一、第二百九十九
條第一項前段，刑法第二條第一項前段、第三百二十一條第一項
第二款、第三款、第四款、第四十七條第一項、修正前刑法第四
十一條第一項前段，修正前罰金罰鍰提高標準條例第二條，現行
法規所定貨幣單位折算新臺幣條例第二條，中華民國九十六年罪
犯減刑條例第二條第一項第三款、第七條、第九條，判決如主文
。
本案經檢察官王志超到庭執行職務。
中　　華　　民　　國　　96　　年　　12　　月　　31　　日
        　　　　　　刑事第一庭　法  官  劉素如
上正本證明與原本無異。
如不服本判決，應於判決送達後10日內向本院提出上訴狀 (應抄
附繕本)。
                                書記官  陳育君
中　　華　　民　　國　　96　　年　　12　　月　　31　　日
附錄本案論罪科刑法條：
中華民國刑法第321條
犯竊盜罪而有左列情形之一者，處六月以上、五年以下有期徒刑
：
一、於夜間侵入住宅或有人居住之建築物、船艦或隱匿其內而犯
    之者。
二、毀越門扇、牆垣或其他安全設備而犯之者。
三、攜帶兇器而犯之者。
四、結夥三人以上而犯之者。
五、乘火災、水災或其他災害之際而犯之者。
六、在車站或埠頭而犯之者。
前項之未遂犯罰之。
